【裁判字號】    98,抗,225
【裁判日期】    980331
【裁判案由】    聲請撤銷緩刑
【裁判全文】
臺灣高等法院刑事裁定                   98年度抗字第225號
抗  告  人  甲○○
上列抗告人因聲請撤銷緩刑案件，不服臺灣宜蘭地方法院98年2
月9日裁定（98年度撤緩字第6號），提起抗告，本院裁定如下：
    主  文
抗告駁回。
    理  由
一、抗告意旨略以：依刑法第75條之1第1項規定，以「有事實足
    認緩刑之宣告難收其預期效果，而有執行刑罰之必要者」，
    方得撤銷緩刑之宣告。抗告人係因公司聚餐經同事強力要約
    ，乃於緩刑期內飲酒，豈知返家途中因前車酒醉駕駛緊急煞
    車，以致追撞。抗告人前因過失致死案件賠償對方損害以致
    一貧如洗，如再撤銷緩刑發監執行，家中外籍妻子及子女將
    無以維持生活，爰提起抗告云云。
二、原裁定意旨略以：受刑人甲○○因業務過失致死案件，前經
    本院於民國95年5月18日以95年度宜交簡字第66號判決判處
    有期徒刑5月，緩刑3年，並於95年6月16日確定。復於緩刑
    期內之97年10月22日另犯公共危險罪，經本院於98年1月7日
    以97年度羅交簡字第386號判處有期徒刑4月確定等情，有各
    該判決及被告前案紀錄表在卷可憑。原審審酌受刑人於前案
    受緩刑之宣告後，仍不知警惕，竟在緩刑期間故意屢再犯罪
    ，足見受刑人並未因受到刑事追訴而有悔悟反省之意，其原
    宣告之緩刑，已難收預期之效果，而有執行刑罰之必要，是
    本件檢察官聲請撤銷緩刑之宣告，經核與刑法第75條之1第1
    項第2款之規定相符，應予准許等語。
三、按受緩刑之宣告後，於緩刑期內因故意犯他罪，而在緩刑期
    內受得易科罰金之有期徒刑、拘役或罰金之宣告確定，足認
    原宣告之緩刑難收其預期效果，而有執行刑罰之必要者，得
    撤銷其宣告，刑法第75條之1第1項第2款，定有明文。緩刑
    宣告是否得撤銷，除須符合刑法第75條之1第1項各款之要件
    外，本條並採裁量撤銷主義，賦予法院撤銷與否之權限，特
    於第1項規定實質要件為「足認原宣告之緩刑難收其預期效
    果，而有執行刑罰之必要」，供作審認之標準。亦即於上揭
    「得」撤銷緩刑之情形，法官應依職權本於合目的性之裁量
    ，妥適審酌被告所犯前後數罪間，關於法益侵害之性質、再
    犯之原因、違反法規範之情節是否重大、被告主觀犯意所顯
    現之惡性及其反社會性等情，是否已使前案原為促使惡性輕
    微之被告或偶發犯、初犯改過自新而宣告之緩刑，已難收其
    預期之效果，而確有執行刑罰之必要。
四、經查：抗告人前因犯業務過失致死案件，經臺灣宜蘭地方法
    院以95年度宜交簡字第66號判決判處有期徒刑5月，緩刑3年
    ，該判決於95年6月16日確定。嗣於緩刑期內即97年10月22
    日故意犯公共危險罪，經原審於97年12月4日，以97年度羅
    交簡字第386號判決判處有期徒刑4月確定在案等情，有本院
    被告前案紀錄表附卷可稽。原審核其前後二案所為，均侵害
    公眾交通安全，並均對其他用路人之生命、身體法益產生具
    體危害。抗告人於前案業務過失致死案件受緩刑宣告後，猶
    飲酒而騎乘機車於道路，顯見受刑人公共危險犯罪情節重大
    ，而認原確定判決之緩刑宣告未能收預期效果，且有執行刑
    罰之必要，與刑法第75條之1第1項第2款之規定相符。故原
    審裁量撤銷抗告人之緩刑宣告，認事用法並無不合。抗告意
    旨雖表示如撤銷緩刑發監執行，將使家中外籍妻子及子女無
    以維持生活，並卷附清寒證明書1份，惟並未就原審裁定有
    何不當之處，提出具體指摘，亦核與上開緩刑宣告應否撤銷
    之法律上判斷無關。綜上，抗告人所為抗告，顯無理由，應
    予駁回。
五、據上論斷，依刑事訴訟法第412條，裁定如主文。
中    華    民    國    98    年    3     月    31    日
                  刑事第二十二庭審判長法  官  何菁莪
                                      法  官  李麗珠
                                      法  官  洪于智
以上正本證明與原本無異。
不得再抗告。
                                      書記官  強梅芳
中    華    民    國    98    年    4     月    1     日


司法院資訊處製作；財團法人民間司法改革基金會備份。
